【裁判字號】    97,交聲,346
【裁判日期】    970825
【裁判案由】    聲明異議
【裁判全文】
臺灣彰化地方法院交通事件裁定  九十七年度交聲字第三四六號
原處分機關  交通部公路總局臺中區監理所彰化監理站
異  議  人
即受處分人  乙○○
上列受處分人因違反道路交通管理處罰條例案件，對於交通部公
路局臺中區監理所彰化監理站九十七年一月二十一日所為之處分
（彰監四字第裁六四─Ｉ00000000號），聲明異議，本
院裁定如下：
    主  文
異議駁回。
    理  由
一、原處分機關係以：本案為彰化縣警察局彰化分局於民國九十
    六年十二月五日以彰警交字第00000000號違規通知
    單，當場舉發異議人即受處分人乙○○駕駛車牌號碼ＭＱ六
    ─三一八號重型機車，於九十六年十二月五日下午八時二十
    分許，在彰化縣彰化市○○○○○街口「闖紅燈」違規，爰
    依道路交通管理處罰條例第五十三條第一項及第六十三條第
    一項之規定，裁處異議人新臺幣一千八百元，並記違規點數
    三點等語。異議人即受處分人乙○○則以：伊並未闖紅燈，
    又事發地點應為彰化縣彰化市○○路、中民街口，再警方在
    舉發違反道路交通管理事件通知單上將其姓名第三個字誤載
    ，令人質疑警方舉發時之眼力云云而提出聲明異議。
二、按「汽車駕駛人，行經有燈光號誌管制之交岔路口闖紅燈者
    ，處新臺幣一千八百元以上五千四百元以下罰鍰。」，道路
    交通管理處罰條例第五十三條第一項定有明文。又汽車駕駛
    人有前開道路交通管理處罰條例第五十三條第一項所定之情
    形時，除依原條文處罰鍰外，並予記點三點，道路交通管理
    處罰條例第六十三條第一項第三款亦著有明文。
三、經查：（一）異議人即受處分人乙○○於本院訊問時陳稱：
    伊有於九十六年十二月五日下午八時二十分許，騎乘其所有
    之車牌號碼ＭＱ六─三一八號重型機車，沿彰化縣彰化市○
    ○路往永安街之方向行駛等語。（二）又證人即當場舉發員
    警甲○○於本院訊問時到庭具結證稱：「（問：本案是否是
    你現場舉發（提示舉發違反道路交通管理事件通知單）？是
    的，當場攔停。（問：有無親眼看到你舉發的事實？）是的
    ，我是親眼看到。（問：請說明，你所見舉發違規的情形？
    ）當時我與另一個同仁是擔任巡邏的工作，是在中正路往北
    的方向，在中正路與永安街口看到該名違規人闖中正路與永
    安街的路口紅綠燈，當時違規人是行駛在中正路上，違規人
    就是在場的異議人。（問：你看到異議人闖紅燈時，你距離
    異議人闖紅燈的位置多遠？）證人大概二、三公尺，我是在
    異議人的後方。（問：看到異議人闖紅燈後，你如何處理？
    ）我與另一個同事驅車向前，請異議人靠右邊停。（問：驅
    車向前多久，才將異議人攔停下來？）大約二、三十公尺左
    右，不會很遠。（問：攔停地點是否是異議人所稱的中興眼
    鏡店前？）我不知道是哪一家店，但是距離異議人闖紅燈的
    位置大約是二、三十公尺。（問：異議人稱他一開始是在路
    口停等紅燈，等到綠燈後才通過路口，是否如此？）不是，
    在中正路與永安街口，異議人有減慢速度，但是沒有停止，
    就闖紅燈。（問：異議狀稱你們舉發他的地點，違規舉發單
    寫錯了，應該是中正及中民街口？）不是，異議人違規的地
    點在中正路與永安街口。攔查異議人距離他闖紅燈的路口已
    經有一段距離，舉發異議人闖紅燈的地點並不是攔停異議人
    的地點。．．．（問：異議人闖紅燈當時該紅燈是剛亮，或
    是已經亮多久？）我們看到時紅燈已經亮了二、三秒，異議
    人還沒有通過該路口時，紅燈已經亮了，異議人通過路口時
    ，紅燈還是亮著，不是變換燈號的時候通過路口。（問：你
    確定你看的很清楚，異議人確實是闖紅燈？不會有誤為舉發
    的情形？）是的，我看得很清楚，而且我另一個同事也有親
    眼看到，沒有誤為舉發的情形。．．．（問：違規單異議人
    的姓名是否是誤載？）當時是筆誤，異議人有出示證件，我
    有核對，違規者確實是在庭的異議人。」等語綦詳，證人甲
    ○○並於當庭經異議人詢問時證稱：「（異議人問：我要通
    過該路口時，是否綠燈已經亮了，我才通過，當時綠燈亮時
    ，我是跑比較快過去，是否這樣？）不是。（異議人問：證
    人將我攔下時，是否不知道路名還問同事是哪壹條路，證人
    的同事告訴證人是永安街吧？）我剛到彰化分局一個多月，
    每一條路口的路名並不是很確定，但是路口我看到的情形是
    很確定，所以才會向同事詢問違規路口的路名，事後我有去
    確認，確實是中正路與永安街口沒有錯。」等語。（三）而
    交通警察製單舉發違反道路交通管理處罰條例所列之違規事
    實，本質上為行政處分，係公務員基於職務上之權力，依法
    就特定之具體事件所為之具公法上效果之單方面行政行為，
    基於公務員為公法上行為具有公信力之原則，該行政行為本
    可被推定為真正，且依本案卷證並無任何積極證據足以證明
    舉發員警有何不當或違法之處，並經證人甲○○於本院訊問
    時到庭具結證述，足信為真。至舉發員警甲○○於舉發違反
    道路交通管理事件通知單上將異議人之姓名第三個「標」字
    左下方之「示」，誤繕為「女」，尚不影響警方舉發之效力
    。（四）綜上所陳，異議人有於上揭時、地，騎乘機車闖越
    紅燈之違規行為，堪以認定；異議人辯稱：伊並未闖紅燈云
    云，尚無可採。從而，原處分機關爰引道路交通管理處罰條
    例第五十三條第一項、第六十三條第一項第三款之規定，裁
    處為駕駛人之異議人新臺幣一千八百元，並記違規點數三點
    ，合無不當；本件異議為無理由，應予駁回。
據上論斷，應依道路交通案件處理辦法第十九條，裁定如主文。
中    華    民    國  九十七  年    八    月  二十五  日
                  交通法庭法  官  李雅俐
以上正本證明與原本無異
如不服本裁定，應於裁定送達後5日內，向本院提出抗告狀。
中    華    民    國  九十七  年    八    月  二十五  日
                          書記官  陳秀娟


司法院資訊處製作；財團法人民間司法改革基金會備份。
